FLORIAN PEREIRA

DÉVELOPPEUR WEB

CONTACT



30/10/1990



06-75-62-73-90



flopereira75@gmail.com



flopereira75.github.io

INFORMATIQUE

Langages: HTML, CSS, JavaScript, PHP, SQL, MySQL, MongoDB, Wordpress

Outils: Git, Github, Visual Studio Code, GIMP

LANGUES

Anglais : bonne compréhension orale, écrite et

parlée

Espagnol: bonnes notions

LOISIRS

Football: pratique en club & entraineur d'une équipe de U 15

Fan de basket

Cinéma / séries : Snatch, GOT, Breaking

bad ...

Jeux vidéo: GTA, FIFA, RDR2...

PROFIL

Grand passionné de nouvelles technologies depuis tout jeune, la découverte du développement web a été le déclic dans mon choix d'orientation. Après plusieurs expériences professionnelles qui m'ont permis de développer des capacités d'écoute, de conseil et de médiation, j'aimerais réinvestir ces qualités relationnelles sur un poste de développeur web à la fois stimulant techniquement et humainement.

EXPERIENCE

STAGIAIRE DÉVELOPPEUR WEB - Mars 2019 - Juin 2019



InterStis | Service de plateforme collaborative en ligne - La Plaine Saint Denis

Intégration de contenus sur la plateforme InterStis.

Stack: HTML, CSS, JavaScript, PHP, SQL,

MySQL

Outils: GIT, Github, Figma

EMPLOYE ADMINISTRATIF - Mai 2017 - Juin 2018



RIVP | Bailleur social Ville de Paris - Paris 20e

Accueil physique & téléphonique, information et orientation des résidents et visiteurs

Surveillance des équipements et application des règles de sécurité, médiation / gestion des conflits entre locataires, saisie informatique ..

CONSEILLER EN VENTE - Février 2010 - Avril 2017

Mr Bricolage; GAP; Monoprix; ChronoStock ... Paris

Accueil et conseil à la clientèle, gestion des stocks, tenue de caisse...

FORMATIONS



Conservatoire National des Arts et Métiers - Paris Réaumur 2018 -

Développeur d'applications web FullStack JS

BAC STG OPTION MARKETING

Lycée Henri Bergson - Paris 19èm - e - 2010

TITULAIRE DU PERMIS B